臺灣士林地方法院小額民事判決
　　　　　　　　　　　　　　　　　 110年度湖小字第1148號
原      告  國泰世紀產物保險股份有限公司

法定代理人  陳萬祥  


訴訟代理人  欒永彬  
被      告  劉冠緯  
上列當事人間請求損害賠償事件，本院於民國110年9月27日言詞
辯論終結，判決如下：
    主  文
被告應給付原告新臺幣7,873元，及自民國110年7月29日起至清
償日止，按週年利率5%計算之利息。
原告其餘之訴駁回。
訴訟費用新臺幣1,000元，其中新臺幣120元由被告負擔，餘由原
告負擔。
本判決原告勝訴部分得假執行。
    事實及理由
一、原告主張：被告於民國109年5月15日11時31分許，駕駛車號
    000-0000號自用小客車（下稱肇事車輛）行經國道一號北向
    10公里處內側車道，因未注意車前狀況之疏失，先碰撞前方
    之車號0000-00自用小客車，該車再碰撞行駛在前方原告所
    承保之訴外人鳳梨國際開發有限公所有及由吳志峯駕駛之車
    號000-0000號自用小客車（下稱系爭車輛），造成系爭車輛
    正後方第五門、保險桿及下方排氣管受損。原告已依車體損
    失險保險契約賠付修復費用新臺幣（下同）69,843元，依保
    險法第53條第1項規定，自得代位向被告求償。爰依侵權行
    為法律關係及保險法第53條規定提起本件訴訟等語。並聲明
    ：被告應給付原告69,843元，及自起訴狀繕本送達翌日起至
    清償日止，按週年利率5%計算之利息。
二、被告則以：對原告主張之過失行為無意見，但撞擊點為系爭
    車輛保險桿，受損部位應僅有保險桿，不包括後方第五門等
    語，以資抗辯。並聲明：原告之訴駁回。
三、本院之判斷：
（一）按因故意或過失，不法侵害他人之權利者，負損害賠償責
      任。汽車、機車或其他非依軌道行駛之動力車輛，在使用
      中加損害於他人者，駕駛人應賠償因此所生之損害。但於
      防止損害之發生，已盡相當之注意者，不在此限。民法第
      184條第1項前段、第191條之2分別定有明文。原告主張被
      告於上開時、地，因未注意車前狀況之疏失，致系爭車輛
      遭碰撞，原告已依保險契約給付69,843元等語，並據提出
      國道公路警察局道路交通事故當事人登記聯單、系爭車輛
      照片、估價單、電子發票等件為證（見本院卷第13頁、第
      15頁至19頁），另有警察提供交通事故資料可佐，被告則
      對其過失行為不爭執，堪認原告主張為真實。被告既有過
      失，致系爭車輛受有受損，自應負賠償責任。至於原告主
      張爭車輛受損部位為正後方第五門、保險桿及下方排氣管
      ，被告則有上述之爭執。經查，依原告提出之照片及警察
      提供之事故現場照片（見本院卷第43頁），尚無法認定系
      爭車輛後方第五門有受損情形，則原告請求被賠償修復第
      五門的費用，不應准許。另被告就系爭車輛保險桿及排氣
      管之損害並不爭執，其就此部分之修復費用即應負賠償責
      任。
（二）按負損害賠償責任者，除法律另有規定或契約另有訂定外
      ，應回復他方損害發生前之原狀；債權人亦得請求支付回
      復原狀所必要之費用，以代回復原狀，民法第213條第1項
      及第3項分別訂有明文。故被害人得請求回復原狀所需之
      修繕費用，但以必要者為限，即修理材料以新品換舊品，
      應予折舊。又依行政院所頒固定資產耐用年數表及固定資
      產折舊率之規定，自用小客車之耐用年數為5年，依平均
      法每年折舊200/1000，參酌營利事業所得稅查核準則第95
      條第6項規定，固定資產提列折舊採用平均法或定率遞減
      法者，以1年為計算單位，其使用未滿1年者，按實際使用
      月數相當於全年比例計算之，不滿1月者，以1月計。經查
      ，系爭車輛為102年8月出廠（見本院卷第14頁），距案發
      時間109年5月15日，已逾5年，依原告提出之估價單，其
      有關保險桿之更換零件費用為5,028元（右後保險桿1,314
      元、後保險桿3,714元），僅得以殘價計算即838元〔殘價＝
      取得成本÷（耐用年數＋1）即5,028÷（5＋1）＝838〕，亦即
      該車修繕費用中關於零件更換費用部分，僅得就838元為
      請求。上開費用再與工資7,035元（後保桿更換1,005元、
      塗裝4,690元、排氣管校正1,340元）合計，共為7,873元
      （計算式：7,035＋838＝7,873），此即原告得請求之必要
      修復費用。
（三）按給付無確定期限者，債務人於債權人得請求給付時，經
      其催告而未為給付，自受催告時起，負遲延責任，其經債
      權人起訴而送達訴狀，或依督促程序送達支付命令，或為
      其他相類之行為者，與催告有同一之效力；遲延之債務，
      以支付金錢為標的者，債權人得請求依法定利率計算之遲
      延利息；應付利息之債務，其利率未經約定，亦無法律可
      據者，週年利率為百分之五，民法第229條第2項、第233
      條第1項本文、第203條分別定有明文。本件原告對被告之
      損害賠償請求，係給付無確定期限者，而原告起訴狀繕本
      於110年7月28日送達被告（見本院卷第51頁），是原告就
      上揭得請求之金額，併請求自110年7月29日起至清償日止
      ，按週年利率5%計算之利息，即屬有據，逾此範圍，則不
      能採。
四、從而，原告依侵權行為法律關係及保險法第53條規定，請求
    被告給付7,873元，及自110年7月29日起至清償日止，按週
    年利率5%計算之利息部分，為有理由，應予准許，逾此範圍
    之請求，則無理由，應予駁回。又本件適用小額訴訟程序，
    所為被告敗訴部分，應依職權宣告假執行。
五、訴訟費用負擔之依據：民事訴訟法第79條。並確定訴訟費用
    額為1,000元（第一審裁判費），其中120元應由被告負擔，
    餘由原告負擔。
中　　華　　民　　國　 110　　年　　10　　月　　12　　日
　　　　　　　　　內湖簡易庭  法　官　林銘宏
本件為正本係照原本作成。　　　　　　　　　
如不服本判決，應於送達後20日內，向本院提出上訴狀並應記載
上訴理由，表明關於原判決所違背之法令及其具體內容與依訴訟
資料可認為原判決有違背法令之具體事實，如於本判決宣示後送
達前提起上訴者，應於判決送達後20日內補提上訴理由書（須附
繕本）。
中　　華　　民　　國　　110 　年　　10　　月　　12　　日
                              書記官  許秋莉